【裁判字號】    99,聲,117
【裁判日期】    991013
【裁判案由】    停止執行
【裁判全文】
臺灣宜蘭地方法院民事裁定               99年度聲字第117號
抗  告  人  甲○○
相  對  人  乙○○
上列當事人間停止執行事件，抗告人對於民國99年9月24日本院
所為之裁定，提起抗告，本院裁定如下：
    主  文
原裁定撤銷。
抗告人供擔保新台幣柒拾伍萬元後，本院九十九年度司執字第一
一七六九號執行事件之強制執行程序，於本院九十九年度訴字第
三二一號債務人異議之訴事件判決確定前應予停止。
    理  由
一、按原法院或審判長認抗告為有理由者，應撤銷或變更原裁定
    ，民事訴訟法第490條第1項定有明文。
二、本件抗告人抗告意旨略以：相對人聲請強制執行之金額為新
    台幣（下同）300萬元，並非執行名義之600萬元。原裁定以
    600 萬元計算抗告人應供擔保之金額，顯有違誤，爰依法為
    抗告等語。
三、按法院依強制執行法第18條第2 項定擔保金額而准許停止強
    制執行之裁定者，該項擔保係備供債權人因停止執行所受損
    害之賠償，其數額應依標的物停止執行後，債權人未能即時
    受償或利用該標的物所受之損害額，非以標的物之價值或其
    債權額為依據；又此項金額之多寡應如何認為相當，固屬法
    院職權裁量之範圍，惟查，相對人持本院99年度司票字第24
    9 號裁定聲請對相對人之財產為強制執行，所聲請執行之金
    額為本金300萬元，及自民國98年8月10日起至清償日止，按
    年利6%計算之利息。抗告人以其已提起債務人異議之訴為由
    ，聲請停止強制執行。因抗告人所請求強制執行者為金錢債
    權，則其因停止執行所受損害，即為該債務人異議之訴判決
    確定前，未能即時利用該金錢所受之利息損失。而抗告人請
    求執行之債權為本金300萬及其利息。原裁定以債權本金600
    萬元為酌定停止執行擔保金額之計算基礎，尚有錯誤。
    本院斟酌抗告人提起之債務人異議之訴，屬得上訴第三審之
    事件，參考各級法院辦案期限實施要點規定，第一、二、三
    審通常訴訟程序審判期限分別為1年4個月、2年、1年，加上
    裁判送達、上訴、分案等期間，本院認為延緩債權人及時受
    償之可能期間共計5 年，以相對人之債權額按法定利率年息
    5%計算，相對人因聲請人聲請停止執行致未能即時受償之損
    害額為75萬元（3,000,000元×5% ×5＝750,000元），以此
    做為本件停止執行之擔保金，方為適當。原裁定即有未洽，
    應予撤銷，更為裁定如主文第2項所示。
四、依民事訴訟法第490條第1項、第95條、第78條，裁定如主文
    。
中    華    民    國    99    年    10    月    13    日
                  臺灣宜蘭地方法院民事庭
                      法  官  王耀興
正本係照原本作成。
如不服本裁定應於裁定正本送達後10日內向本院提出抗告狀（須
附繕本），並繳納抗告費新臺幣1,000元。
中    華    民    國    99    年    10    月    13    日
                      書記官  邱淑秋

司法院資訊處製作；財團法人民間司法改革基金會備份。
